【裁判字號】    90,訴,103
【裁判日期】    900503
【裁判案由】    違反槍砲彈藥刀械管制條例
【裁判全文】
臺灣宜蘭地方法院刑事判決                            九十年度訴字第一三號
    公  訴  人  臺灣宜蘭地方法院檢察署檢察官
    被      告  甲○○
右列被告因違反槍砲彈藥刀械管制條例案件，經檢察官提起公訴（八十九年度偵字第
三五七七號），本院判決如左：
    主  文
甲○○未經許可，持有可發射子彈具有殺傷力之改造手槍，處有期徒刑壹年肆月，併
科罰金新台幣玖萬元，罰金如易服勞役以銀元參佰元即新臺幣玖佰元折算壹日。
扣案之改造手槍貳枝及子彈拾參顆均沒收。
    事  實
一、甲○○於民國八十九年十二月五日，在宜蘭縣宜蘭火車站附近以新台幣（下同）
    三萬元代價，向年籍姓名不詳綽號「阿貓」之成年男子，購得仿ＢＥＲＥＴＴＡ
    廠半自動手槍製造之金屬玩具手槍更換土造金屬撞針及已貫通之土造金屬槍管改
    造而成，機械性能良好，可供擊發子彈使用而具有殺傷力之手槍（槍枝管制編號
    ：0000000000號）及仿ＳＭＩＴＨ＆ＷＥＳＳＯＮ廠轉輪手槍製造之
    金屬玩具手槍車通槍管及轉輪彈倉改造而成，機械性能良好，可供擊發子彈使用
    而具有殺傷力之手槍（槍枝管制編號：0000000000號）各一支，及由
    玩具轉輪槍彈改造而成，具有直徑六點二ｍｍ金屬彈頭而有殺傷力之子彈九顆（
    另扣案七顆同類子彈經試射結果認不具殺傷力），由玩具半自動手槍彈改造而成
    ，具有直徑七至八點五ｍｍ金屬彈頭而有殺傷力之子彈二顆（另扣案四顆同類子
    彈經試射結果認不具殺傷力），及土造半自動手槍彈，具有八ｍｍ鉛質彈頭而有
    殺傷力之子彈二顆（另扣案之同類子彈二顆經試射結果認不具殺傷力），並未經
    主管機關許可而持有上開改造手槍二支及子彈十三顆，嗣於翌日即同年月六日晚
    間十一時五十五分許，在宜蘭縣頭城鎮○○路檢點為警查獲，並當場扣得前述改
    造手槍二支及子彈十三顆。
二、案經宜蘭縣警察局礁溪分局報告臺灣宜蘭地方法院檢察署檢察官偵查起訴。
    理  由
一、右揭犯罪事實，業據被告甲○○坦承不諱，並有前述改造手槍二支及子彈十三顆
    扣案可證（九十年度保管字第二０號），上述槍彈經送內政部警政署刑事警察局
    鑑定，認係仿ＢＥＲＥＴＴＡ廠半自動手槍製造之金屬玩具手槍更換土造金屬撞
    針及已貫通之土造金屬槍管改造而成，機械性能良好，可供擊發子彈使用而具有
    殺傷力之手槍（槍枝管制編號：0000000000號）及仿ＳＭＩＴＨ＆Ｗ
    ＥＳＳＯＮ廠轉輪手槍製造之金屬玩具手槍車通槍管及轉輪彈倉改造而成，機械
    性能良好，可供擊發子彈使用而具有殺傷力之手槍（槍枝管制編號：00000
    00000號）各一把，及由玩具轉輪槍彈改造而成，具有直徑六點二ｍｍ金屬
    彈頭而有殺傷力之子彈九顆，由玩具半自動手槍彈改造而成具有直徑七至八點五
    ｍｍ金屬彈頭而有殺傷力之子彈二顆，及土造半自動手槍彈具有八ｍｍ鉛質彈頭
    而有殺傷力之子彈二顆，此有該局刑鑑字第一九四四三四號鑑驗通知書及刑鑑字
    第二六０六五號函在卷可稽。本件事證明確，被告犯行堪以認定。
二、核被告所為係違反槍砲彈藥刀械管制條例第十一條第四項及同法第十二條第四項
    之罪。其係以一行為同時持有改造手槍二支及子彈十三顆而觸犯上開二罪名，為
    想像競合犯，依刑法第五十五條之規定，應從一重論以未經許可持有槍枝之一罪
    。爰審酌被告持有槍彈之數量、對社會治安之危害程度、坦承犯行及犯罪後態度
    等一切情狀，量處如主文所示之刑，並就所處罰金部分併諭知易服勞役之折算標
    準。扣案之前述改造手槍二支及子彈十三顆均屬違禁物，不問屬於犯人與否，應
    依法併予宣告沒收之。又扣案之其餘子彈十三顆，經試射結果無法擊發，均認不
    具殺傷力，此有前述內政部警政署刑事警察局鑑驗通知書及函附卷可參，均非屬
    違禁物，爰不併予宣告沒收，附此敘明。
三、至被告所犯右開槍砲彈藥刀械管制條例第十一條第四項之罪名，同條例第十九條
    第一項雖規定，應於刑之執行完畢或赦免後，令入勞動場所強制工作三年，惟該
    條例第十九條第一項之規定，不問對行為人有無預防矯治其社會危險性之必要，
    一律宣付強制工作三年，限制其中不具社會危險性之受處分人之身體、自由部分
    ，其所採措施與所欲達成預防矯治之目的及所需之程度，不合憲法第二十三條所
    定之比例原則。犯上開條例第十九條所定之罪，不問對行為人有無預防矯治其社
    會危險性之必要，一律宣付強制工作三年之部分，與本解釋意旨不符，應自本解
    釋公布之日起不予適用。犯該條例第十九條第一項所列舉之罪，依個案情節符合
    比例原則部分，固應適用該條例宣告保安處分；至不符合部分而應宣告保安處分
    者，則仍由法院斟酌刑法第九十條第一項規定之要件，依職權為之，於此，自無
    刑法第二條第二項之適用，亦即仍有從新從輕原則之適用。業經司法院大法官會
    議解釋第四七一號解釋在案。查本件被告所犯右開槍砲彈藥刀械管制條例第十一
    條第四項之罪名，依其僅係單純持有之犯罪情節，尚無需併予宣告保安處分，對
    之為預防矯治其社會危險性之必要，爰不依槍砲彈藥刀械管制條例第十九條第一
    項之規定，併予宣告強制工作，併此敘明。
據上論斷，應依刑事訴訟法第二百九十九條第一項前段，槍砲彈藥刀械管制條例第十
一條第四項、第十二條第四項，刑法第十一條前段、第五十五條、第四十二條第二項
、第三十八條第一項第一款，罰金罰鍰提高標準條例第二條，現行法規所定貨幣單折
算新臺幣條例第二條，判決如主文。
本案經檢察官林慧到庭執行職務。
中      華      民      國      九十      年      五      月      三    日
                                  臺灣宜蘭地方法院刑事第二庭
                                          法  官  林  俊  廷
右正本證明與原本無異。
如不服本判決，應於判決送達後十日內，向本院提出上訴狀。（應附繕本）
                                          書記官  陳  憲  文
中      華      民      國      九十      年      五      月      四    日
附錄法條
槍砲彈藥刀械管制條例第十一條第四項
未經許可，持有、寄藏或意圖販賣而陳列第一項所列槍砲者，處一年以上七年以下有
期徒刑，併科新臺幣七百萬元以下罰金。
槍砲彈藥刀械管制條例第十二條第四項
未經許可，持有、寄藏或意圖販賣而陳列子彈者，處五年以下有期徒刑，併科新臺幣
三百萬元以下罰金。


司法院資訊處製作；財團法人民間司法改革基金會備份。
